臺灣高等法院高雄分院刑事判決　　　　96年度上訴字第1366號
上　訴　人　臺灣屏東地方法院檢察署檢察官
被　　　告　甲○○
上列上訴人因被告違反毒品危害防制條例案件，不服臺灣屏東地
方法院96年度訴緝字第15號中華民國96年5 月22日第一審判決（
起訴案號：臺灣屏東地方法院檢察署95年度毒偵字第1531號），
提起上訴，本院判決如下：
    主  文
原判決撤銷。
甲○○施用第一級毒品，累犯，處有期徒刑拾月，減為有期徒刑
伍月，如易科罰金，以新臺幣壹仟元折算壹日。
    事  實
一、甲○○曾於民國（下同）80年間因違反妨害兵役治罪條例案
    件，經臺灣屏東地方法院以80年度訴字第268 號判決判處有
    期徒刑7 月，並經本院及最高法院駁回上訴而確定；復於同
    年間因違反麻醉藥品管理條例案件，經臺灣屏東地方法院以
    80年度易字第1060號判決判處有期徒刑7 月，並經本院以81
    年度上易字第25號判決駁回上訴而確定，上開2 罪後經本院
    以82年度聲字第238 號裁定應執行有期徒刑1 年；再於82年
    間因違反肅清煙毒條例等案件，經臺灣屏東地方法院以82年
    度訴字第593 號判決判處有期徒刑3 年1 月、4 月，應執行
    有期徒刑3 年3 月確定，並與上開有期徒刑1 年併執行，自
    82年5 月28日起入監服刑，迄83年12月1 日因縮短刑期假釋
    出監。嗣於86年間另因違反麻醉藥品管理條例案件，經臺灣
    屏東地方法院以86年度易字第1084號判決判處有期徒刑10月
    ，並經本院以86年度上易字第2516號判決駁回上訴而確定；
    又於87年間因違反妨害兵役治罪條例案件，經臺灣屏東地方
    法院以87年度訴字第787 號判決判處有期徒刑8 月確定，上
    開假釋因而遭撤銷，並與上開違反麻醉藥品管理條例、妨害
    兵役治罪條例案件併執行，再於88年1 月13日入監服刑，迄
    91 年6月11日因縮短刑期假釋出監，而於92年8 月20日縮刑
    期滿未經撤銷假釋以視為執行完畢論。另其於94年間因施用
    毒品案件，經臺灣屏東地方法院以94年度毒聲字第323 號裁
    定送觀察、勒戒後，認有繼續施用毒品之傾向，再經該院以
    94年度毒聲字第435 號裁定入戒治處所施以強制戒治，於95
    年3 月3 日無繼續強制戒治執行之必要釋放，由臺灣屏東地
    方法院檢察署檢察官於95年3 月15日，以95年度戒毒偵字第
    26號不起訴處分確定。詎其猶不知悛悔，於強制戒治執行完
    畢釋放後5 年內，復基於施用第一級毒品海洛因之犯意，於
    95年8 月3 日上午某時，在屏東縣屏東市○○街35號，以將
    第一級毒品海洛因摻在香菸內吸食之方式，施用第一級毒品
    海洛因1 次。嗣於95年8 月5 日9 時10分許，因形跡可疑為
    警在屏東縣屏東市○○路、民族路路口攔檢，甲○○同意採
    尿送驗而查獲。
二、案經屏東縣警察局屏東分局報請臺灣屏東地方法院檢察署檢
    察官偵查起訴。
    理  由
一、上揭事實，業據被告甲○○於原審及本院審理時均坦承不諱
    ，且被告為警所採集之尿液檢體，經送請臺灣檢驗科技股份
    有限公司以酵素免疫分析法及氣相層析質譜儀法檢驗，結果
    呈嗎啡陽性反應，有該公司濫用藥物尿液檢驗報告1 紙（見
    偵卷第14頁）在卷足憑，堪信被告上開自白確與事實相符。
    又被告先前如事實欄所載，其於94年間因施用毒品案件，經
    原審法院以94年度毒聲字第323 號裁定送觀察、勒戒後，認
    有繼續施用毒品之傾向，再經該院以94年度毒聲字第435 號
    裁定入戒治處所施以強制戒治，於95年3 月3 日無繼續強制
    戒治執行之必要釋放，由臺灣屏東地方法院檢察署檢察官於
    95 年3月15日，以95年度戒毒偵字第26號不起訴處分確定等
    情，有臺灣屏東地方法院檢察署檢察官95年度戒毒偵字第26
    號不起訴處分書1 紙（見偵卷第9 頁）、全國施用毒品案件
    紀錄表及臺灣高等法院被告前案紀錄表在卷足憑，本件事證
    已臻明確，被告於強制戒治執行完畢釋放後5 年內，再犯本
    件施用第一級毒品海洛因之犯行洵堪認定。
二、查海洛因為毒品危害防制條例第2 條第2 項第1 款明定之第
    一級毒品，不得持有及施用。核被告所為，係犯毒品危害防
    制條例第10條第1 項之施用第一級毒品罪。其施用前持有第
    一級毒品海洛因之低度行為，應為其施用第一級毒品海洛因
    之高度行為所吸收，不另論罪。又被告曾於80年間因違反妨
    害兵役治罪條例案件，經原審法院以80年度訴字第268 號判
    決判處有期徒刑7 月，並迭經本院及最高法院駁回上訴而確
    定；復於同年間因違反麻醉藥品管理條例案件，經原審法院
    以80年度易字第1060號判決判處有期徒刑7 月，並經本院以
    81年度上易字第25號判決駁回上訴而確定確定，上開2 罪後
    經本院以82年度聲字第238 號裁定應執行有期徒刑1 年；再
    於82年間因違反肅清煙毒條例等案件，經原審法院以82年度
    訴字第593 號判決判處有期徒刑3 年1 月、4 月，應執行有
    期徒刑3 年3 月確定，並與上開有期徒刑1 年併執行，自82
    年5 月28日起入監服刑，迄83年12月1 日因縮短刑期假釋出
    監。嗣於86年間另因違反麻醉藥品管理條例案件，經原審法
    院以86年度易字第1084號判決判處有期徒刑10月，並經本院
    以86年度上易字第2516號判決駁回上訴而確定；又於87年間
    因違反妨害兵役治罪條例案件，經原審法院以87年度訴字第
    787 號判決判處有期徒刑8 月確定，上開假釋因而遭撤銷，
    並與上開違反麻醉藥品管理條例、妨害兵役治罪條例案件併
    執行，再於88年1 月13日入監服刑，迄91年6 月11日因縮短
    刑期假釋出監，而於92年8 月20日縮刑期滿未經撤銷假釋以
    視為執行完畢論等情，有臺灣高等法院被告前案紀錄表1 份
    在卷可稽。被告於受徒刑之執行完畢，5 年以內故意再犯本
    件有期徒刑以上之罪，為累犯，應依刑法第47條第1 項之規
    定加重其刑。
三、原審認被告罪證明確，予以論罪科刑，固非無見；惟被告之
    犯罪行為係在96年4 月24日以前，合於中華民國96年罪犯減
    刑條例之減刑條件，應依該條例第2 條第1 項第3 款之規定
    予以減刑2 分之1 ，原審未及適用該條例規定予以減刑，尚
    有未洽。檢察官上訴意旨雖以被告另於96年4 月15日下午6
    時許，在屏東市某加油站廁所內施用第一級毒品1 次，認被
    告該次施用第一級毒品犯行與上開論罪部分有集合犯之一罪
    關係，原審未及審判等語，而指摘原判決不當；惟被告上開
    論罪部分之犯行，與檢察官上開指摘部分之犯行，其2 次犯
    行間相隔已達8 月以上，復無其他積極證據足認被告係以單
    一之決意而為之施用海洛因犯行，顯無集合犯之關係，原審
    未予審究並無不合，是檢察官之上訴並無理由。然原判決既
    有上開可議之處，仍屬無可維持，本院自應將原判決予以撤
    銷改判。審酌被告前經觀察、勒戒及強制戒治後，仍未戒斷
    其施用毒品之惡習，並參酌其素行狀況、犯罪之動機、目的
    、手段、所生戕害其身心情形及犯罪後坦承犯行，態度尚非
    惡劣等一切情狀，量處有期徒刑10月，並減為有期徒刑5 月
    ，及諭知易科罰金之折算標準。
四、檢察官移送併辦部分（96年度毒偵字第930 號）與本案並無
    集合犯之一罪關係，本院無從予以審究，應退由檢察官另行
    偵辦，附此敘明。
據上論斷，應依刑事訴訟法第369 條第1 項、第364 條、第299
條第1 項前段、第273 條之1 第1 項，毒品危害防制條例第10條
第1 項，刑法第11條前段、第47條第1 項、第41條第1 項前段、
刑法施行法第1 條之1 ，中華民國96年罪犯減刑條例第2 條第1
項第3 款、第7 條，判決如主文。
本案經檢察官許月雲到庭執行職務。
中　　華　　民　　國　　96　　年　　7 　　月　　25　　日
                  刑事第四庭    審判長法官　蕭權閔
                                      法官　陳吉雄
                                      法官　林水城
以上正本證明與原本無異。
如不服本判決應於收受本判決後10日內向本院提出上訴書狀，其
未敘述上訴理由者，並得於提起上訴後10日內向本院補提理由書
狀（均須按他造當事人之人數附繕本）「切勿逕送上級法院」。
中　　華　　民　　國　　96　　年　　7 　　月　　25　　日
　　　　　　　　　　　　　　　　　　書記官　吳新貞
附錄本件判決論罪科刑法條：
毒品危害防制條例第10條第1項
施用第一級毒品者，處6 月以上5 年以下有期徒刑。
